臺灣宜蘭地方法院刑事裁定
111年度聲字第212號
聲  請  人
即  告訴人  劉秋亨



上列聲請人因傷害等案件（本院110年度訴字第19號），聲請交
付法庭錄音光碟，本院裁定如下：
    主  文
聲請駁回。
    理  由
一、聲請意旨略以：聲請交付本院110年度訴字第19號刑事案件
    民國110年10月26日14時30分之法庭錄音光碟等語。
二、按當事人及依法得聲請閱覽卷宗之人，因主張或維護其法律
    上利益，得於開庭翌日起至裁判確定後6個月內，繳納費用
    聲請法院許可交付法庭錄音或錄影內容，法院組織法第90條
    之1第1項前段定有明文。復按當事人及依法得聲請閱覽卷宗
    之人，因主張或維護其法律上利益，聲請交付法庭錄音或錄
    影內容時，應敘明理由，由法院為許可與否之裁定，法庭錄
    音錄影及其利用保存辦法第8條第1項亦有明定。而刑事訴訟
    法所稱之當事人，依刑事訴訟法第3條規定，謂檢察官、自
    訴人及被告，尚不包括告訴人在內。又按辯護人於審判中得
    檢閱卷宗及證物並得抄錄或攝影，刑事訴訟法第33條定有明
    文。而上開規定，依刑事訴訟法第38條前段規定，於被告或
    自訴人之代理人準用之，依刑事訴訟法第271條之1第2項前
    段規定，於告訴人委任律師為代理人時準用之。另當事人、
    代理人、辯護人或輔佐人如認為審判筆錄之記載有錯誤或遺
    漏者，得於次一期日前，其案件已辯論終結者，得於辯論終
    結後七日內，聲請法院定期播放審判期日錄音或錄影內容核
    對更正之。其經法院許可者，亦得於法院指定之期間內，依
    據審判期日之錄音或錄影內容，自行就有關被告、自訴人、
    證人、鑑定人或通譯之訊問及其陳述之事項轉譯為文書提出
    於法院，刑事訴訟法第44條之1定有明文。是依上開規定得
    聲請交付法庭錄音或錄影內容者，僅限於檢察官、辯護人、
    被告或自訴人本人及代理人，及以律師為告訴代理人者，並
    不及於告訴人本人。
三、經查，聲請人即告訴人劉秋亨為本院110年度訴字第19號傷
    害等案件之告訴人，並非刑事訴訟法所稱之當事人，亦非本
    案之辯護人、被告或自訴人之代理人、具律師資格之告訴代
    理人。揆諸前揭說明，應認聲請人不具聲請交付法庭錄音光
    碟之資格，自不得依上開規定聲請交付法庭錄音光碟。從而
    ，本件聲請於法未合，應予駁回。
四、依刑事訴訟法第220條，裁定如主文。
中　　華　　民　　國　　111 　年　　4 　　月　　21　　日
                  刑事第三庭審判長法　官　許乃文       
　　　　　　　　　　　　　　　　　法  官  游欣怡
                                  法  官  劉芝毓
以上正本證明與原本無異。
如不服本裁定，應於送達後5日內，向本院提出抗告狀。（需附
繕本）
                                  書記官　蕭亦倫
中　　華　　民　　國　　111 　年　　4 　　月　　21　　日